【裁判字號】    97,訴,5561
【裁判日期】    980123
【裁判案由】    毒品危害防制條例
【裁判全文】
臺灣板橋地方法院刑事判決              97年度訴字第5561號
公  訴  人  臺灣板橋地方法院檢察署檢察官
被      告  甲○○
                    3樓
                  （原於臺灣雲林監獄第二監獄執行中，現暫
上列被告因違反毒品危害防制條例案件，經檢察官提起公訴（97
年度毒偵字第8005號），被告於準備程序進行中就被訴事實為有
罪之陳述，本院告知被告簡式審判程序之旨，並聽取當事人之意
見後，合議庭裁定由受命法官獨任進行簡式審判程序，本院判決
如下：
    主  文
甲○○施用第一級毒品，累犯，處有期徒刑壹年。扣案之注射針
筒壹支沒收。
    事實及理由
一、犯罪事實：
(一)甲○○前因施用毒品案件，經本院以93年度毒聲字第427 號
    裁定送觀察、勒戒後，因認無繼續施用毒品之傾向，於民國
    93年5 月5 日釋放出所，經臺灣板橋地方法院檢察署檢察官
    於同年5 月26日以93年度毒偵字第1380號為不起訴處分確定
    。另因竊盜案件，分別經本院以93年度簡字第5032號簡易判
    決、95年度簡字第4107號簡易判決、95年度易字第2555號判
    決、96年度簡字第2344號簡易判決判處有期徒刑6 月、6 月
    、5 月、6 月確定，嗣末三罪分別減刑為有期徒刑3 月、2
    月又15日、3 月。復因施用第一、二級毒品案件，經本院以
    96年度訴字第1308號判決判處有期徒刑11月、5 月，應執行
    有期徒刑1 年2 月後，再經臺灣高等法院以96年度上訴字第
    26 78 號判決減刑為有期徒刑5 月15日、2 月15日，應執行
    有期徒刑7 月，復經最高法院以96年度台上字第5031號駁回
    上訴而告確定，而與前涉犯之竊盜案件接續執行，於97年7
    月3 日縮短刑期執行完畢（於本案構成累犯）。
(二)詎甲○○仍不知悔改，明知海洛因為毒品危害防制條例第2
    條第2 項第1 款所規定之第一級毒品，依法不得施用、持有
    ，竟於上開觀察、勒戒執行完畢釋放後5 年內，復基於施用
    第一級毒品之犯意，於97年9 月21日上午9 時許，在位於臺
    北縣板橋市○○路○ 段77巷9 弄7 之2 號3 樓住處，以將第
    一級毒品海洛因置入注射針筒加水稀釋後，再用注射針筒施
    打於身體手臂之方式，施用第一級毒品海洛因乙次。嗣於97
    年9 月22日凌晨1 時許，為警在上址查獲，並扣得甲○○所
    有，供其施用第一級毒品海洛因所用之注射針筒1 支，經警
    採集甲○○之尿液檢體送驗後，呈鴉片類陽性反應，始獲悉
    上情。
(三)案經臺北縣政府警察局板橋分局報告臺灣板橋地方法院檢察
    署檢察官偵查起訴，經合議庭裁定以簡式審判程序審理。
二、證據：
(一)被告甲○○於本院訊問、審理時之自白。
(二)臺北縣政府警察局板橋分局沙崙派出所偵辦毒品案件被移送
    人姓名及代碼對照表及台灣檢驗科技股份有限公司97年10月
    9日CH/2008/90657號濫用藥物檢驗報告各乙紙。
(三)扣案之注射針筒1支。
三、按海洛因係毒品危害防制條例第2 條第2 項第1 款所明定之
    第一級毒品，依同條例第10條第1 項不得非法持有、施用。
    查被告甲○○前因施用毒品案件，經本院以93年度毒聲字第
    427 號裁定送觀察、勒戒後，因認無繼續施用毒品之傾向，
    於93年5 月5 日釋放出所，經臺灣板橋地方法院檢察署檢察
    官於同年5 月26日以93年度毒偵字第1380號為不起訴處分確
    定乙節，有臺灣高等法院被告前案紀錄表乙份存卷可按，故
    而被告於觀察、勒戒執行完畢釋放後5 年內再度施用第一級
    毒品之行為，依毒品危害防制條例第23條第2 項規定，係犯
    毒品危害防制條例第10條第1 項之施用第一級毒品罪。至被
    告施用第一級毒品前、後之持有第一級毒品犯行，為其施用
    之高度行為所吸收，不另論罪。又被告有事實欄所載之犯罪
    科刑暨刑之執行完畢紀錄，有臺灣高等法院被告前案紀錄表
    乙紙在卷可按，其於有期徒刑之執行完畢後5 年內，故意再
    犯本件有期徒刑以上之罪，為累犯，應依刑法第47條第1 項
    規定加重其刑。爰審酌被告曾經觀察、勒戒後，應知所惕勵
    ，當知悉施用毒品之危害及其違法性，詎其仍因自制力薄弱
    ，並漠視法令禁制，而再犯本案，顯不知悛悔，應嚴予非難
    ，兼衡被告於本院審理時坦承犯行，而其施用毒品行為於本
    質上係屬自我戕害行為，反社會性之程度應屬較低等一切情
    狀，量處如主文所示之刑，以資懲儆。至扣案之注射針筒1
    支，係被告所有供其施用第一級毒品所用之物，業經被告陳
    明在卷（詳本院98年1 月20日簡式審判筆錄），爰依刑法第
    38條第1 項第2 款之規定，併予宣告沒收。
四、應依刑事訴訟法第299 條第1 項前段、第273 條之1 第1 項
    、第310 條之2 、第454 條第1 項，毒品危害防制條例第10
    條第1 項，刑法第11條前段、第47條第1 項、第38條第1 項
    第2 款，判決如主文。
本案經檢察官吳宗光到庭執行職務。
中    華    民    國    98    年    1     月    23    日
                  刑事第十七庭  法  官  鄭燕璘
以上正本證明與原本無異。
如不服本判決，應於判決送達後10日內，向本院提出上訴書狀敘
明上訴理由（應附繕本），上訴於臺灣高等法院。
中    華    民    國    98    年    1     月    23    日
                                書記官  陳筱惠
附錄本案論罪科刑法條全文：
毒品危害防制條例第10條：
施用第一級毒品者，處6 月以上5 年以下有期徒刑。
施用第二級毒品者，處3 年以下有期徒刑。


司法院資訊處製作；財團法人民間司法改革基金會備份。
